臺灣桃園地方法院刑事判決　　　　　　 94年度訴緝字第153號
公　訴　人　臺灣桃園地方法院檢察署檢察官
被　　　告　甲○○
指定辯護人　本院公設辯護人杜逸新
上列被告因違反毒品危害防制條例案件，經檢察官提起公訴（93
年度毒偵字第2880號），及移送併辦（94年度毒偵字第5484號）
，經本院訊問被告後，被告自白犯罪，檢察官聲請協商判決，經
本院合議庭裁定由受命法官改依簡式審判程序後為協商判決，本
院判決如下：
    主      文
甲○○連續施用第一級毒品，處有期徒刑柒月。扣案之海洛因殘
渣袋壹只，沒收銷燬之；扣案之注射針筒壹支、橡膠軟管壹條均
沒收。又連續施用第二級毒品，處有期徒刑伍月。扣案之安非他
命壹包（毛重零點陸公克）、安非他命殘渣袋參只，均沒收銷燬
之；扣案之吸食器壹組、玻璃球參個，均沒收。應執行有期徒刑
拾月。扣案之海洛因殘渣袋壹只、安非他命壹包（毛重零點陸公
克）、安非他命殘渣袋參只，均沒收銷燬之；扣案之注射針筒壹
支、橡膠軟管壹條、安非他命吸食器壹組、玻璃球參個均沒收。
    事實及理由
一、犯罪事實：甲○○於民國88年間，因施用毒品案件，經本院
    以88年度毒聲字第4401號裁定送觀察、勒戒後，認有繼續施
    用毒品之傾向，經本院以88度毒聲字第4981號裁定送強制戒
    治，後經本院以89年度毒聲字第983 號裁定停止戒治，所餘
    戒治期間付保護管束，嗣又經本院以89年度毒聲字第5588號
    裁定撤銷停止戒治，令入戒治處所施以強制戒治，而於90年
    12月17日強制戒治期滿，由臺灣桃園地方法院檢察署檢察官
    於91年1 月2 日以91年度戒偵字第14號為不起訴處分確定。
    詎仍不知悔改，未戒除毒癮，復各基於施用第一級毒品海洛
    因、第二級毒品安非他命之概括犯意，於前述強制戒治執行
    完畢後5 年內，均自93年5 月間起至94年9 月27日止，在其
    位於桃園縣中壢市○○路357 巷3 號住處或桃園市○○路某
    姓名年籍不詳之友人住處，以針筒注射之方式，並以每日約
    施用2 次之頻率，連續多次施用海洛因，及以將安非他命置
    於鋁箔紙內，點火燃燒底部，吸食產生煙霧之施用方式，並
    以每日約施用3 次之頻率，連續多次施用安非他命。嗣經警
    於93年7 月7 日17時許，在桃園縣中壢市○○路357 巷3 號
    前查獲，並扣得安非他命1 包（毛重0.6 公克）、安非他命
    殘渣袋3 只、安非他命吸食器1 組、玻璃球3 個；又於94年
    9 月29日12時33分許，在桃園縣中壢市○○○街70號地下室
    停車場內查獲，並扣得海洛因殘渣袋1 只、注射針筒1 支、
    橡膠軟管1 條。案經臺北市政府警察局中山分局、桃園縣政
    府警察局平鎮分局報告臺灣桃園地方法院檢察署檢察官偵查
    起訴。
二、本件被告甲○○所犯為死刑、無期徒刑、最輕本刑3 年以上
    有期徒刑以外之罪或高等法院管轄第1 審案件以外之罪，經
    被告於準備程序就被訴事實為有罪之陳述，經告知簡式審判
    程序之旨，並聽取公訴人、被告及辯護人之意見後，經本院
    合議庭依刑事訴訟法第273 條之1 規定，裁定改依簡式審判
    程序，並由受命法官獨任審理，核先敘明。
三、證據：
  (一)被告甲○○於警詢、偵訊及本院審理中之自白。
  (二)臺北市政府警察局中山分局查獲涉嫌毒品危害防制條例毒品
    初步鑑驗報告書1 紙。
  (三)臺灣尖端先進生技醫藥股份有限公司濫用藥物陽性檢體檢驗
    報告2 紙。
  (四)扣案之海洛因殘渣袋1 只、安非他命1 包（毛重0.6 公克）
    、安非他命殘渣袋3 只、安非他命吸食器1 組、玻璃球3 個
    、注射針筒1 支、橡膠軟管1 條。
四、本件被告已認罪，經檢察官與被告於準備程序達成協商之合
    意，其合意內容為：被告連續施用第一級毒品海洛因部分願
    受科處有期徒刑7 月；又被告連續施用第二級毒品安非他命
    部分願受科處有期徒刑5 月；應執行有期徒刑10月。經查，
    上開協商合意並無刑事訴訟法第455 條之4 第1 項所列情形
    之一，檢察官聲請改依協商程序而為判決，本院爰不經言詞
    辯論，於協商合意範圍內為協商判決。
五、沒收：
    扣案之海洛因殘渣袋1 只、安非他命1 包（毛重0.6 公克）
    、安非他命殘渣袋3 只，均應依毒品危害防制條例第18條第
    1 項前段規定，均沒收銷燬之。扣案之注射針筒1 支、橡膠
    軟管1 條為被告所有供施用海洛因之用；扣案之安非他命吸
    食器1 組、玻璃球3 個，為被告所有供施用安非他命之用，
    業據被告供承在卷，爰均依刑法第38條第1 項第2 款之規定
    宣告沒收。
六、應適用之法條：刑事訴訟法第273 條之1 、第455 條之4 第
    2 項、第455 條之8 ，毒品危害防制條例第10條第1 項、第
    2 項、第18條第1 項前段、刑法第11條前段、第56條、第51
    條第5 款、第38條第1 項第2 款。
七、本判決除有刑事訴訟法第455 條之4 第1 項第1 款、第2 款
    、第4 款、第6 款、第7 款所定情形之一，或違反同條第2
    項規定者外，不得上訴。如有前述得上訴之情形，得自收受
    判決送達之日起10日內，向本院提出上訴書狀，上訴於第2
    審法院。
中　　華　　民　　國　　94　　年　　12　　月　　30　　日
                  臺灣桃園地方法院刑事第五庭
                          法　官　張明儀
以上正本證明與原本無異。
　　　　　　　　　　　　　書記官　吳瓊英
中　　華　　民　　國　　95　　年　　2 　　月　　16　　日
本件論罪科刑法條
毒品危害防制條例第10條第1項
施用第一級毒品者，處 6 月以上 5 年以下有期徒刑。
毒品危害防制條例第18條第1項
查獲之第一、二級毒品及專供製造或施用第一、二級毒品之器具
，不問屬於犯人與否，均沒收銷燬之；查獲之第三、四級毒品及
製造或施用毒品之器具，無正當理由而擅自持有者，均沒入銷燬
之。但合於醫藥、研究或訓練之用者，得不予銷燬。
